【裁判字號】    89,交聲,179
【裁判日期】    890815
【裁判案由】    交管條例聲異
【裁判全文】
臺灣板橋地方法院交通法庭裁定                 八十九年度交聲字第一七九號
    原處分機關  交通部公路局台北區監理所
    異  議  人  甲○○
    即受處分人
右列受處分人因違反道路交通管理處罰條例案件，對於交通部公路局台北區監理所於
八十九年一月二十五日所為之處分（原處分案號：北監稽違車字第四ｏ－四ｏ八ｏ七
五七三三號），聲明異議，本院裁定如左：
    主  文
異議駁回。
    理  由
一、本件異議意旨略謂：聲明異議人前次驗車時間應為民國八十七年五月二十五日，
    因其疏忽而延後於八十八年一月六日始補驗，並於當時繳交罰款結案，是自八十
    八年一月六日起一年驗車時間應為八十九年一月六日，而非僅相隔四個月之八十
    八年五月二十五日，且此車於八十八年五月二十五日購滿五年，若以購車滿五年
    應半年驗車一次，則亦應於八十八年十一月二十五日驗車，而不應是八十八年五
    月二十五日，爰依法對本件註銷HA－九八六ｏ號牌照及罰款之處分聲明異議云云
    。
二、按汽車不依期限參加定期檢驗或臨時檢驗者，處汽車所有人新台幣（下同）九百
    元以上一千八百元以下罰鍰；逾期一個月以上者並吊扣其牌照，至檢驗合格後發
    還，逾期六個月以上者，註銷其牌照。道路交通管理處罰條例第十七條第一項定
    有明文。
三、查，本件受處分人即聲明異議人甲○○所有HA－九八六ｏ號自用小客車應於八十
    八年五月二十五日參加定期檢驗，該車卻逾期六個月以上未參加定期檢驗，交通
    部公路局台北區監理所乃依法掣開省北監檢字第四ｏ八ｏ七五七三三號通知單舉
    發，並於八十八年十一月十三日刊登於中央日報第二十七版，完成公示送達程序
    等情，有交通部公路局台北區監理所省北監檢字第四ｏ八ｏ七五七三三號通知單
    、八十八年十一月十三日中央日報第二十七版影本等件在卷可按。且查，聲明異
    議人甲○○於八十八年一月六日補驗時，其所有HA－九八六ｏ號自用小客車之行
    車執照上亦已載明下次指定檢驗日期為八十八年五月二十五日，有該行照影本附
    卷可稽，是足見聲明異議人明知其所有HA－九八六ｏ號自用小客車之指定檢驗日
    期為八十八年五月二十五日無訛。次按，汽車定期檢驗日期係載明於汽車行照，
    汽車所有人應於指定日期前後一個月內持行車執照、新領牌照登記書向公路監理
    機關申請檢驗（道路交通安全規則第四十四條第一項參照），交通監理單位之以
    明信片通知，僅係提醒車主之便民措施，汽車定期檢驗並非以交通監理單位之檢
    驗汽車通知單之送達為要件。是聲明異議人於異議狀辯稱其於八十八年一月六日
    補驗車，並於當時繳交罰款結案，是自八十八年一月六日起一年驗車時間應為八
    十九年一月六日，而非僅相隔四個月之八十八年五月二十五日，且此車於八十八
    年五月二十五日購滿五年，若以購車滿五年應半年驗車一次，則亦應於八十八年
    十一月二十五日驗車，而不應是八十八年五月二十五日云云，核屬誤會，尚無可
    採。原處分機關援引上揭道路交通管理處罰條例第十七條第一項之規定，裁處聲
    明異議人HA－九八六ｏ號車註銷牌照（請繳送兩面號牌及行照）；並處罰鍰一千
    八百元，並無不當。本件異議人異議為無理由，應予駁回。
四、據上論斷，應依道路交通案件處理辦法第十九條規定，裁定如主文。
中     華      民    國     八十九    年       八      月      十五    日
                                     台灣板橋地方法院交通法庭
                                          法  官  呂  安  樂
右正本證明原本無異。
如不服本裁定，應於收受送達後五日內向本院提出抗狀
                                          書記官   陳  玉  嬋
中     華      民    國     八十九    年       八   月        十五     日


司法院資訊處製作；財團法人民間司法改革基金會備份。
